【裁判字號】    90,易,373
【裁判日期】    900605
【裁判案由】    公共危險
【裁判全文】
臺灣彰化地方法院刑事判決                            九十年度易字第三七三號
    公  訴  人  臺灣彰化地方法院檢察署檢察官
    被      告  乙○
    選任辯護人  洪錫爵律師
右列被告因公共危險案件，經檢察官提起公訴（八十九年度偵字第五九七二號），本
院判決如左：
    主      文
乙○失火燒燬他人所有之鐵樹園，致生公共危險，處拘役參拾日，如易科罰金，以參
佰元折算壹日。緩刑貳年。
    事      實
一、乙○於民國（下同）八十九年六月二十八日上午十時三十分許，在其夫莫永華（
    另為不起訴處分）所有之彰化縣溪洲鄉○○○段四Ｏ六之四Ｏ六地號上之稻田，
    因收割完畢後引火燃燒該田地上之剩餘稻草，原應注意燃盡後，應熄滅火源，防
    止餘燼引燃乾草延燒或藉風勢漫及他物，而依當時情形，又無不能注意情事，竟
    疏未注意，在未將餘燼完全熄滅時，即逕行離去，致所殘餘火燼，於同日十二時
    二十四分許，藉風勢助長並受風吹拂至鄰田甲○○之鐵樹園，致甲○○所有，位
    於上開地段四Ｏ六之四Ｏ五、四Ｏ六之四ＯＯ地號之鐵樹園起火燃燒，並進而使
    甲○○所有之鐵樹燒燬，致生公共危險。
二、案經彰化縣警察局北斗分局報請台灣彰化地方法院檢察署檢察官偵查起訴。
    理      由
一、訊據被告乙○固坦承曾經在前揭時、地引火點燃其夫田地上之稻草，然否認有上
    開犯行，辯稱：伊在離去前已經確定火完全熄滅，故與被告相鄰之告訴人鐵樹園
    並非因被告之失火行為而燒燬，且失火之四鄰均為稻田，故告訴人之失火行為並
    無致生公共危險，又告訴人之鐵樹並未完全燒燬云云。經查：右揭犯罪事實，業
    據被害人甲○○指述綦詳，並經目擊證人丙○○證述明確，並有現場圖及照片等
    件附卷可稽，且本件起火原因為被告引火燃燒收割後稻田，不慎延燒鄰近鐵樹園
    所致，有彰化縣消防局火災鑑定報告書在卷可依，本院於九十年四月二十五日履
    勘現場結果，起火點應係被告之夫莫永華所有之田地中央偏右側（方位為南），
    田地北側之鐵樹園均有枯萎跡象，此有勘驗筆錄及照片可稽，參以火勢係由南向
    北延燒，有調查報告及現場照片為據，與證人即當日前往處理消防隊員陳文城所
    稱當時有點吹南風等情相符，當時為夏日，風向為南風亦合常理，況被告於警訊
    中亦坦承離去時尚有些煙等語，足認本件火災失火原因確係被告燃燒稻草不慎所
    致，而按刑法公共危險罪章中所定具體危險犯之規定，係以行為在客觀上致生公
    共危險為其構成要件，而所謂致生公共危險，祇須有發生實害之蓋然性為已足，
    此蓋然性之有無，應由事實審法院基於經驗法則，而為客觀之判斷，且因被告燃
    燒稻草所引發之火勢已令其自己田地燒燬，並蔓延燒燬告訴人之鐵樹田，有鐵樹
    園遭焚燬之現場照片在卷可證，依客觀經驗法則，被告之失火行為顯有波及周遭
    其他物品之危險甚明，其已達致生公共危險之程度，自屬無疑，綜上所述，本件
    事證明確，被告犯行堪以認定。
二、核被告所為，係犯刑法第一百七十五條第三項之罪。爰審酌被告過失之程度、所
    生危害，暨犯後態度等一切情狀，量處如主文所示之刑，並諭知易科罰金之折算
    標準。查被告前未曾受有期徒刑以上刑之宣告，此有臺灣彰化地方法院檢察署刑
    案資料查註紀錄表一紙在卷可稽，其經此教訓，應知警惕而無再犯之虞，本院認
    所宣告之刑，以暫不執行為適當，併予宣告緩刑二年，以勵自新。
三、據上論斷，應依刑事訴訟法第二百九十九條第一項前段，刑法第一百七十五條第
    三項、第四十一條第一項、第七十四條第一款，罰金罰鍰提高標準條例第一條前
    段、第二條，判決如主文。
本案經檢察官郭棋湧到庭執行職務。
中      華      民      國      九十    年      六      月      五      日
                                  臺灣彰化地方法院刑事第二庭
                                        法      官   謝  仁  棠
右正本證明與原本無異。
如不服本判決，應於判決送達後十日內，向本院提出上訴狀( 須附繕本 )。
告訴人或被害人對於判決如有不服具備理由請求檢察官上訴者，其上訴期間之計算係
以檢察官收受判決正本之日期為準。
                                        法院書記官   于  淑  真
中      華      民      國      九十    年      六      月      七      日
刑法第一百七十五條
放火燒燬前二條以外之他人所有物，至生公共危險者，處一年以上、七年以下有期徒
刑。
放火燒燬前二條以外之自己所有物，至生公共危險者，處三年以下有期徒刑。
失火燒燬前二條以外之物，致生公共危險者，處拘役或三百元以下罰金。


司法院資訊處製作；財團法人民間司法改革基金會備份。
